【裁判字號】    89,上訴,2484
【裁判日期】    890526
【裁判案由】    違反槍砲彈藥刀械管制條例
【裁判全文】
臺灣高等法院刑事判決                  八十九年度上訴字第二四八四號
    上  訴  人
    即  被  告  丙○○
    選任辯護人  許文彬
                黃建隆
右上訴人，因違反槍砲彈藥刀械管制條例案件，不服臺灣板橋地方法院，八十九年度
訴字第二六六號，中華民國八十九年五月二十六日第一審判決（起訴案號：臺灣板橋
地方法院檢察署八十八年度偵字第二六一一五號）提起上訴，本院判決如左：
    主      文
上訴駁回。
    事      實
上訴人即被告丙○○自不詳時地起，未經許可，持有可發射子彈具殺傷力之仿ＢＥＲ
ＥＴＴＡ廠半自動手槍製造之金屬玩具槍（槍枝管制編號：0000000000，
含彈匣一個）一枝，並於民國八十八年六月十七日早上，將之置於其所承租之台北縣
永和市○○路○段五一號青獅賓館六０七室內。嗣於同日中午十二時三十分許，因警
方在上址臨檢查獲甲○○（另經檢察官為不起訴處分），並扣得上開槍枝，而循線查
知上情。案經台灣板橋地方法院檢察署檢察官自動檢舉偵查起訴。
  理      由
一、訊據上訴人即被告丙○○雖坦承於八十八年六月十七日上午承租青獅賓館六０七
    室休息之事實，惟矢口否認有右揭犯行，辯稱：其並未持有上開槍枝，亦不知上
    開槍枝係從何處而來，至於證人甲○○之陳述，因基於自利之立場，要非可取云
    云。
二、但本院查：
  (一)右開槍枝於民國八十八年六月十七日中午十二時三十分許，經警在青獅賓館六０
    七室之衣櫃內被查獲之事實，業據證人甲○○於警訊及偵查中證述綦詳，並有照
    片四張在卷可參。而甲○○查獲當日係受被告之邀請而至青獅賓館，且當時甲○
    ○係「空手」至青獅賓館等情，業據被告於偵查時供述在卷，核與證人甲○○於
    偵查時所述情節相符。
  (二)證人即查獲警員乙○○於偵查時亦證稱：查獲當天，其敲門說要臨檢，甲○○即
    開門等語，足見上開槍枝應非甲○○持往青獅賓館，否則其聽到警方說要臨檢時
    ，應會先將槍枝藏放在較不易發現之處或丟棄，而不會立即開門。又青獅賓館於
    客人退房後，會將房間整理好，始讓下一個客人使用等情，復據證人即青獅賓館
    櫃檯人員朱美蘭證述在卷，是上開槍枝亦非其他人使用上開房間後所留下。
  (三)綜上所述，上開槍枝應係被告所持有，而於當日置放在青獅賓館六０七室，被告
    所辯，顯不可採。再上開槍枝經送鑑定結果，認係仿ＢＥＲＥＴＴＡ廠半自動手
    槍製造之金屬玩具手槍更換已貫通之土造金屬槍管改造而成，機械性能良好，認
    具有殺傷力等情，有內政部警政署刑事警察局八十八年六月二十四日刑鑑字第五
    七九二四號鑑驗通知書一紙附卷可稽。
  (四)從而本件事證明確，被告犯行堪予認定，應予依法論科。
三、原審法院認被告所為，係犯槍砲彈藥刀械管制條例第十一條第四項未經許可持有
    可發射子彈具有殺傷力之槍枝罪。因而援引上開法有關法律之規定，併審酌被告
    犯罪之動機、目的、手段、所生之危害，及事後否認犯行等一切情狀，量處以有
    期徒刑壹年壹月，併科罰金新台幣五萬元，罰金部分併諭知易服勞役之折算標準
    。又被告雖於八十八年間因違反動產擔保交易法案件，經原審法院判處拘役三十
    日確定，於八十九年二月十日易科罰金執行完畢，目前並因違反毒品危害防制條
    例案件，而在台灣台北戒治所強制戒治中，此有台灣高等法院檢察署刑案紀錄簡
    覆表一份附卷可稽，惟其本件僅持有一枝改造具有殺傷力之玩具手槍，而未持有
    具殺傷力之子彈，尚難遽認其對社會具有危險性，有預防矯治其社會危險性之必
    要，
    參酌司法院大法官會議決議第四七一號解釋意旨，依比例原則，認無槍砲彈藥刀
    械管制條例第十九條第一項之適用。至扣案之槍枝係違禁物，應依刑法第三十八
    條第一項第一款之規定宣告沒收。經核原判決認事用法量刑，皆無不合。上訴人
    即被告上訴意旨，空言指摘原判決不當，洵無理由，應予駁回。
據上論斷，應依刑事訴訟法第三百六十八條，判決如主文。
本案經檢察官陳維練到庭執行職務。
中      華      民      國    八十九    年      十      月      五      日
                                臺灣高等法院刑事第一庭
                                    審判長法  官  李  相  助
                                          法  官  蔡  光  治
                                          法  官  王  振  興
右正本證明與原本無異。
如不服本判決應於收受送達後十日內向本院提出上訴書狀，其未敘述上訴之理由者並
得於提起上訴後十日內向本院補提理由書（均須按他造當事人之人數附繕本）。
                                          書記官  賴  淑  真
中      華      民      國    八十九    年      十      月      七      日
附錄：本案論罪科刑法條全文
槍砲彈藥刀械管制條例第十一條第四項
未經許可，持有、寄藏或意圖販賣而陳列第一項所列槍砲者，處一年以上七年以下有
期徒，併科新臺幣七百萬元以下罰金。


司法院資訊處製作；財團法人民間司法改革基金會備份。
